【裁判字號】    98,訴,2658
【裁判日期】    980831
【裁判案由】    毒品危害防制條例
【裁判全文】
臺灣臺中地方法院刑事判決              98年度訴字第2658號
公  訴  人  臺灣臺中地方法院檢察署檢察官
被      告  乙○○原名謝培坤.
                      之9號
上列被告因違反毒品危害防制條例案件，經檢察官提起公訴（98
年度毒偵字第1978號），被告於準備程序就被訴事實為有罪之陳
述，經本院合議庭裁定宜由受命法官獨任改行簡式審判程序審理
，判決如下：
    主    文
乙○○施用第一級毒品，累犯，處有期徒刑玖月，扣案之第一級
毒品海洛因伍包（合計淨重零點陸參公克，空包裝總重壹點肆陸
公克）均沒收銷燬之及藥鏟貳支均沒收；又施用第二級毒品，累
犯，處有期徒刑伍月，扣案之第二級毒品甲基安非他命壹包（驗
餘淨重零點貳零參肆公克）沒收銷燬之及藥鏟貳支均沒收。應執
行有期徒刑壹年，扣案之第一級毒品海洛因伍包（合計淨重零點
陸參公克，空包裝總重壹點肆陸公克）、第二級毒品甲基安非他
命壹包（驗餘淨重零點貳零參肆公克）均沒收銷燬之及藥鏟貳支
均沒收。
    犯罪事實
一、乙○○前於民國96年間因施用毒品案件，經法院裁定送觀察
    、勒戒後，認有繼續施用毒品之傾向，再經法院裁定執行強
    制戒治，於執行滿6個月後，經評定為無繼續執行強制戒治
    之必要，於97年9月18日執行完畢釋放，經臺灣臺中地方法
    院檢察署檢察官於同年10月8日以97年度戒毒偵字第259號為
    不起訴處分確定。又於95年間因竊盜案件，經本院以95年度
    中簡字第322號判處有期徒刑4月確定，於95年5月26日易科
    罰金執行完畢。詎仍不知悔改，猶不思戒絕毒品，復基於施
    用第一級毒品之犯意，於98年5月15日10時許，在臺中縣大
    肚鄉○○村○○路○段428巷61之9號住處內，以將第一級毒
    品海洛因摻入香煙內吸食之方式，施用第一級毒品海洛因1
    次。另基於施用第二級毒品之犯意，於同日10時30分許，在
    上址住處，以將第二級毒品甲基安非他命置入玻璃球內燒烤
    產生煙霧再吸食之方式，施用第二級毒品甲基安非他命1次
    。隨即於同日10時30分許，經警在上址查獲，並扣得第一級
    毒品海洛因5包（合計淨重0.63公克，空包裝總重1.46公克
    ）、第二級毒品甲基安非他命1包（驗餘淨重0.2034公克）
    及其所有供盛裝所施用之上開毒品用之藥鏟2支，嗣並採集
    其尿液送驗，結果呈海洛因代謝物之嗎啡、可待因陽性反應
    及呈甲基安非他命代謝物之甲基安非他命、安非他命陽性反
    應而查悉上情。
二、案經臺中縣警察局烏日分局報告臺灣臺中地方法院檢察署檢
    察官偵查起訴。
    理    由
一、按本件被告乙○○所犯均係死刑、無期徒刑、最輕本刑為3
    年以上有期徒刑以外之罪，其於準備程序就前揭被訴事實為
    有罪之陳述，經受命法官告知簡式審判程序之旨，並聽取其
    與公訴人之意見後，本院認無不得或不宜改依簡式審判程序
    進行之處，爰依刑事訴訟法第273條之1第1項，裁定本件由
    受命法官獨任進行簡式審判程序，合先敘明。
二、訊據被告乙○○對於上開犯罪事實於偵查及本院審理中均供
    承不諱，而被告為警查獲後，經警採取被告之尿液送檢驗結
    果，確呈現海洛因代謝物之嗎啡、可待因陽性反應及呈甲基
    安非他命代謝物之甲基安非他命、安非他命陽性反應，此有
    中山醫學大學附設醫院檢驗科藥物檢測中心尿液檢驗報告書
    、臺中縣警察局烏日分局委託鑑驗尿液代號與真實姓名對照
    表各1紙存卷可稽，此外，復有海洛因5包（合計淨重0.63公
    克，空包裝總重1.46公克）、甲基安非他命1包（驗餘淨重
    0.2034公克）及藥鏟2支扣案可證，而扣案之海洛因5包（合
    計淨重0.63公克，空包裝總重1.46公克）、甲基安非他命1
    包（驗餘淨重0.2034公克），經送驗結果判定，確為含海洛
    因、甲基安非他命毒品成分，此亦有法務部調查局濫用藥物
    實驗室98年6月18日調科壹字第09823017480號鑑定書、行政
    院衛生署草屯療養院98年6月5日草療鑑字第0980600006號鑑
    定書各1份在卷足憑，足見被告上開自白，核與事實相符，
    應可採信。又被告前於96年間因施用毒品案件，經法院裁定
    送觀察、勒戒後，認有繼續施用毒品之傾向，再經法院裁定
    執行強制戒治，於執行滿6個月後，經評定為無繼續執行強
    制戒治之必要，於97年9月18日執行完畢釋放，經臺灣臺中
    地方法院檢察署檢察官於同年10月8日以97年度戒毒偵字第
    259號為不起訴處分確定，有臺灣臺中地方法院檢察署刑案
    資料查註紀錄表及臺灣高等法院被告前案紀錄表各1份在卷
    可稽，被告於經強制戒治執行完畢釋放後，5年內復施用第
    一級毒品海洛因及第二級毒品甲基安非他命，係再犯毒品危
    害防制條例第10條之罪堪以認定，本案事證明確，被告犯行
    洵堪認定，應依法論科。
三、按海洛因及甲基安非他命分別係屬毒品危害防制條例所定之
    第一級、第二級毒品，不得非法施用。核被告所為，係犯毒
    品危害防制條例第10條第1項之施用第一級毒品罪及同條例
    同條第2項之施用第二級毒品罪。其各持有第一、二級毒品
    之低度行為，復為施用第一、二級毒品之高度行為所吸收，
    均不另論罪。又查海洛因與甲基安非他命成分不同，施用方
    式亦異，是被告以上開方式分別施用第一級毒品海洛因、第
    二級毒品甲基安非他命之行為，其犯意各別，行為互殊，應
    予分論併罰。又查被告前於95年間因竊盜案件，經本院以95
    年度中簡字第322號判處有期徒刑4月確定，於95年5月26日
    易科罰金執行完畢，此有臺灣臺中地方法院檢察署刑案資料
    查註紀錄表及臺灣高等法院被告前案紀錄表各1份在卷可按
    ，被告前受有期徒刑之執行完畢後，5年以內故意再犯本件
    有期徒刑以上之2罪，均為累犯，各應依刑法第47條第1項之
    規定，均加重其刑。爰審酌被告前經觀察勒戒、強制戒治之
    機會，仍無法戒除施用毒品之惡習，猶故態復萌，再次施用
    毒品，無視於毒品對於自身健康之嚴重傷害及國家對於杜絕
    毒品犯罪之禁令，惟因施用毒品本身係屬自戕行為，對於社
    會所產生之潛在危害性尚屬輕微，為兼顧被告斷絕生理成癮
    性及心理依賴性之必要，量刑不宜過輕，然念及其施用毒品
    並無危害他人及施用之次數各1次，暨其犯後於偵查及本院
    審理中坦承犯行，態度尚稱良好等一切情狀，分別量處如主
    文所示之刑，並定其應執行之刑，以資懲儆。扣案之第一級
    毒品海洛因5包（合計淨重0.63公克，空包裝總重1.46公克
    ）、第二級毒品甲基安非他命1包（驗餘淨重0.2034公克）
    ，被告供承供其吸食之用，且各屬毒品危害防制條例第2條
    第2項第1、2款所規範之第一、二級毒品，不問屬於被告與
    否，爰均依毒品危害防制條例第18條第1項前段之規定，併
    予諭知沒收銷燬之。又扣案之藥鏟2支係屬被告所有供盛裝
    所施用之第一級毒品海洛因、第二級毒品甲基安非他命用之
    物，業據被告供承在卷，爰依刑法第38條第1項第2款之規定
    ，均予以宣告沒收。
據上論斷，應依刑事訴訟法第273條之1第1項、第299條第1項前
段，毒品危害防制條例第10條第1項、第2項、第18條第1項前段
，刑法第11條、第47條第1項、第51條第5款、第38條第1項第2款
，判決如主文。
本案經檢察官甲○○到庭執行職務
中    華    民    國    98    年    8     月    31    日
                  臺灣臺中地方法院刑事第十五庭
                      法  官  吳崇道
上正本證明與原本無異。
如不服本判決，應於收受送達後10日內向本院提出上訴書狀（應
敘述具體理由並附繕本）。
上訴書狀如未敘述理由，應於上訴期間屆滿後20日內補提理由書
於本院。
                      書記官  黃舜民
中    華    民    國    98    年    8     月    31    日
附錄論罪科刑法條：
毒品危害防制條例第十條：
施用第一級毒品者，處六月以上五年以下有期徒刑。
施用第二級毒品者，處三年以下有期徒刑


司法院資訊處製作；財團法人民間司法改革基金會備份。
